臺灣基隆地方法院刑事判決　　　　96年度易字第161號
公　訴　人　臺灣基隆地方法院檢察署檢察官
被　　　告　丙○○
　　　　　　　　　　（另案於臺灣基隆看守所羈押中）
上列被告因竊盜等案件，經檢察官提起公訴（96年度偵字第1240
號），並經本院合議庭裁定由受命法官獨任進行簡式審判程序，
判決如下：
    主      文
丙○○踰越門扇竊盜未遂，累犯，處有期徒刑肆月，如易科罰金
以新台幣壹仟元折算壹日。
    事實及理由
一、本件犯罪事實應補充：「被告丙○○持其於垃圾桶拿取之雨
    傘骨架（客觀上對人體無危險性），以雨傘骨架將鐵門門鎖
    勾開之方式踰越門扇而進入客廳內行竊而未遂。」、證據應
    補充：「被告於本院準備程序及審判程序之自白。」、應適
    用之法條應補充：「被告所為係犯刑法第321條第2 項、第1
    項第2款之踰越門扇竊盜未遂罪，起訴書誤認係犯刑法第306
    條第1項之侵入住宅罪嫌及同法第320條第3項、第1項之竊盜
    未遂罪嫌，尚有誤會，惟此部分業據蒞庭檢察官當庭更正，
    無變更起訴法條之適用。被告已著手於竊盜行為之實行而不
    遂，為未遂犯，爰依刑法第25條第2 項之規定減輕其刑。扣
    案之雨傘骨架1 支，為被告供行竊所用之物，惟非屬犯罪行
    為人即被告所有，不予宣告沒收。」外，餘均引用如附件檢
    察官起訴書之記載。
二、據上論斷，應依刑事訴訟法第273條之1第1項、第284 條之1
    、第299條第1項前段、第310條之2、第454條第2項，刑法第
    321條第2項、第1項第2款、第25條第2項、第47條第1項、第
    41條第1項前段，刑法施行法第1條之1，判決如主文。
本案經檢察官甲○○到庭執行職務。
中　　華　　民　　國　　96　　年　　3　　月　　30　　日
                  刑事第三庭法  官    何怡穎
以上正本證明與原本無異。
對於本件判決如有不服，應於收受送達後10日內，向本院提出上
訴書狀，上訴於臺灣高等法院，並按他造當事人之人數附具繕本
。
中　　華　　民　　國　　96　　年　　3　　月　　30　　日
                            書記官    鄭梅君
附錄本案論罪科刑法條：
中華民國刑法第321條
（加重竊盜罪）
犯竊盜罪而有左列情形之一者，處 6 月以上、 5 年以下有期徒
刑：
二  毀越門扇、牆垣或其他安全設備而犯之者。
附件：
臺灣基隆地方法院檢察署檢察官起訴書
 　　　　　　　　　　　　　　　　　　　96年度偵字第1240號
 　　被　　　告　丙○○　男　35歲（民國○○年○月○日生）
 　　　　　　　　　　　　住基隆市○○區○○街36之2號
 　　　　　　　　　　　　身分證統一編號：Ｚ000000000號
 上列被告因竊盜等案件，已經偵查終結，認應該提起公訴，茲將
 犯罪事實及證據並所犯法條分敘如下：
         犯罪事實
 一、丙○○有毒品、竊盜等前科，其前因竊盜案件，於94年1 月
     31日經臺灣士林地方法院於94年1月31日以93 年易字第929
     號判決判處有期徒刑9月確定，於95年5月25日執行完畢，又
     因竊盜案件，於96年1月18日經臺灣基隆地方法院以95 年易
     字第530號判決判處有期徒刑7月確定，尚未執行。詎其仍不
     知悔改，於96年2月6日上午12時50分許，見乙○○位於基隆
     市中山區○○○路169之1號住處無人在家，竟先基於侵入住
     宅之故意，持自備之雨傘骨架一支，將該處大門門鎖勾開以
     開啟大門侵入上開處所，再意圖為自己不法之所有，基於竊
     盜之故意，持不詳工具撬開該處1樓房間內抽屜1個、2 樓房
     間抽屜2 個，欲竊取抽屜內之財物，惟其尚未得手之際，即
     為適返家中之乙○○當場發現而未遂，嗣經乙○○報警處理
     ，始知上情。
 二、案經乙○○訴由基隆市警察局第四分局報告偵辦。
         證據並所犯法條
 一、訊據被告丙○○矢口否認涉有何侵入住宅竊盜之犯行，辯稱
     ：伊是要去那裡找綽號阿明之人買藥，伊沒有持鐵條撬開大
     門，該處大門是打開的，伊以為是阿明家而走錯間，伊也沒
     有將被害人家抽屜撬開云云。惟查，被告上開犯行，業據證
     人即被害人乙○○、警員莊英麒證述綦詳，且有雨傘骨架 1
     支扣案可稽，並有相片12幀附卷足憑，被告所辯顯係事後卸
     責之詞，不足採信，其犯嫌堪以認定。
 二、核被告所為，係犯刑法第306條第1 項侵入住宅與同法第320
     條第3項、第1項之竊盜未遂罪嫌。又其前曾受如事實欄所示
     之犯罪科刑與執行情形，有刑案資料查註紀錄表1份可查，
     其於5 年內再犯有期徒刑以上之罪，為累犯，請依刑法第47
     條規定加重其刑。
 三、依刑事訴訟法第251條第1項提起公訴。
   此　致
 臺灣基隆地方法院
 中　　華　　民　　國　　96　　年　　3 　　月　　3 　　日
                               檢察官  樊  家  妍
 本件正本證明與原本無異
 中　　華　　民　　國　　96　　年　　3 　　月　　7 　　日
                               書記官  林  建  价
 所犯法條：
 中華民國刑法第306條第1項
 無故侵入他人住宅、建築物或附連圍繞之土地或船艦者，處1年
 以下有期徒刑、拘役或 3 百元以下罰金。
 中華民國刑法第320條第3項、第1項
 意圖為自己或第三人不法之所有，而竊取他人之動產者，為竊盜
 罪，處 5 年以下有期徒刑、拘役或 5 百元以下罰金。
 前二項之未遂犯罰之。
